# 请教陈老师，河道采砂权是否可以评估计入城投公司？

提问人：lzjalzy 时间：2020-04-10 07:55:56
陈老师您好！某地方政府拥有对某河道的采砂权（一直都是国有企业负责采砂），当地政府想将该采砂权进行通过评估，然后注入城投公司，请问这样可行吗？

回答人：chenyiwei
根据《公司法》第二十七条：股东可以用货币出资，也可以用实物、知识产权、土地使用权等可以用货币估价并可以依法转让的非货币财产作价出资；但是，法律、行政法规规定不得作为出资的财产除外。
对作为出资的非货币财产应当评估作价，核实财产，不得高估或者低估作价。法律、行政法规对评估作价有规定的，从其规定。
《公司登记管理条例》第十四条：股东的出资方式应当符合《公司法》第二十七条的规定，但是，股东不得以劳务、信用、自然人姓名、商誉、特许经营权或者设定担保的财产等作价出资
河道采砂权属于特许经营权，按照上述规定不得用于对公司出资。